【裁判字號】    97,交聲,279
【裁判日期】    970422
【裁判案由】    交管條例聲異
【裁判全文】
臺灣板橋地方法院交通事件裁定
原處分機關  交通部公路總局臺北區監理所板橋監理站
異  議  人
即受處分人  甲○○
上列異議人即受處分人因違反道路交通管理處罰條例案件，對於
交通部公路總局臺北區監理所板橋監理站民國97年1 月30日所為
之板監裁字第裁 41─A00000000號處分，聲明異議，本院裁定如
下：
    主  文
異議駁回。
    理  由
一、按汽車（包括機器腳踏車）駕駛人，行車速度，超過規定之
    最高時速，或低於規定之最低時速，除有第四十三條第一項
    第二款（即行車速度，超過規定之最高時速六十公里以上）
    情形外，處新臺幣（下同）一千二百元以上二千四百元以下
    罰鍰；又汽車駕駛人有第四十條之情形者，記違規點數一點
    ，道路交通管理處罰條例第四十條、第六十三條第一項第一
    款分別定有明文。
二、本件原處分認異議人即受處分人甲○○所有之車號Ｊ六Ｈ－
    五六二號重型機車，於民國九十六年十二月十日十七時十五
    分許，在臺北市○○○道往北之速限為時速四十公里路段，
    以時速五十六公里之速度，超速十六公里行駛（未滿二十公
    里），為測速照相機拍照存證，嗣由臺北市政府警察局交通
    警察大隊掣單逕行舉發。受處分人於應到案日期前提出申訴
    ，經原處分機關函請舉發機關調查結果，仍認受處分人所有
    之該部機車有於前揭路段超速行駛之違規行為，原處分機關
    乃依道路交通管理處罰條例第四十條、第六十三條第一項第
    一款及違反道路交通管理事件統一裁罰基準表規定，裁處罰
    鍰一千二百元，並記違規點數一點。
三、異議意旨略以：本件舉發照片遭以鉛字筆塗改，損及異議人
    之權益，因該證據無效，應予免罰云云。
四、經查：
（一）本條例之處罰，受舉發違反道路交通管理事件之受處罰人
      ，認為受舉發之違規行為應歸責他人者，應於舉發違反道
      路交通管理事件通知單應到案日期前，檢附相關證據及應
      歸責人相關證明文件，向處罰機關告知應歸責人，處罰機
      關應即另行通知應歸責人到案依法處理，逾期未依規定辦
      理者，仍依本條例各該違反條款規定處罰，道路交通管理
      處罰條例第八十五條第一項定有明文。查異議人係本件違
      規車輛之所有人，其前向原處分機關提出申訴時僅就舉發
      事實陳述不服之意見，並未檢附相關證據及證明文件告知
      本件受舉發之違規行為應歸責於駕駛人，則原處分機關依
      法對汽車所有人科處罰鍰即屬有據，合先敘明
（二）異議人所有之車號Ｊ六Ｈ－五六二號重型機車，於前揭時
      地之速限為時速四十公里路段，以時速五十六公里，超速
      十六公里違規行駛，經以測速照相機拍照採證後，為臺北
      市政府警察局交通警察大隊逕行舉發之事實，此有臺北市
      政府警察局九十六年十二月二十七日北市警交大字第Ａ0
      0000000號舉發違反道路交通管理事件通知單影本
      一件及採証照片一幀在卷可稽，又該路段行車速限時速四
      十公里係臺北縣政府交通管制工程處依當地路況所律定，
      速限標誌及警告標誌「常有測速照相，請依速限行駛」告
      示牌，設於堤外便道入口處及路旁，清楚可見，提醒駕駛
      人依速限行駛，以確保行車安全等情，復有臺北市政府警
      察局萬華分局九十七年一月二十三日北市警萬分交字第０
      九七三０四四二九００號書函影本一份附卷供佐，異議人
      於上揭時、地駕車行車速度超過規定之最高時速十六公里
      之違規事實，堪予認定。
（三）雖異議人辯稱：本件採證照片遭塗改云云，惟依上開書函
      回覆之內容所示，該路段相機是移動式「微電腦電達波型
      自動採證單功能相機」，每次採證一張，以斜角四十五度
      發射，最遠可達五十公尺，可採證四線車道；相機光圈速
      度為千分之一秒，以斜角依序掃瞄；相片上會顯示：年、
      月、日、時間、當時速度、路段名稱及速限標準，相片內
      速限規定及路段係依路段不同在採證前所標示，並非事後
      再手寫補上，而採證照片手寫之各項違規資料，係舉發員
      警依據採證照片內電子顯示資料審核，再以手工翻寫以方
      便鍵檔中心入案，經本院比對該採證照片右上角所顯示「
      限速40公里」，及「56」、「1715」、「071210」等文字
      ，與其上手寫之各項違規資料相符，並無異議人所稱塗改
      之情，是異議人執上開情詞置辯，自不足資為免罰之理由
      。再者，交通警察掣單舉發違反道路交通管理處罰條例所
      列之違規事實，本質上為行政處分，係公務員基於職務上
      之權力，依法就特定之具體事件所為之具公法上效果之單
      方行政行為，基於公務員為公法上行為具有公信力之原則
      ，該行政行為當可被推定為真正，本件異議人既未舉出任
      何證據證明員警舉發有何違誤情事，本院亦查無任何證據
      足資證明員警有捏造事實違法取締之情事，則執勤員警本
      其維護交通秩序、安全職責所為之舉發，自應受到合法、
      正確之推定。
五、綜上，本件異議人於前述時、地行車超速十六公里，未滿二
    十公里之違規事實，事證明確，堪予認定。從而，原處分機
    關據以援引前開規定，裁處異議人罰鍰一千二百元，並記違
    規點數一點，於法並無違誤。本件異議為無理由，應予駁回
    。
據上論斷，應依道路交通案件處理辦法第十九條，裁定如主文。
中    華    民    國    97    年    4     月    22    日
                    交通法庭    法  官  劉  安  榕
以上正本證明與原本無異
如不服本裁定，應於裁定送達後5 日內敘明抗告理由，向本院提
出抗告狀。
                                書記官  陳  盈  真
中    華    民    國    97    年    4     月    25    日


司法院資訊處製作；財團法人民間司法改革基金會備份。
